臺灣雲林地方法院交通事件裁定　　　　　94年度交聲字第92號
移
異　議　人　甲○○　男　31歲.
上列異議人因違反道路交通管理處罰條例案件，對於交通部公路
總局嘉義區監理所雲林監理站民國89年12月29日所為之裁決處分
（原處分案號：雲監裁字第駕裁00-000000 號），聲明異議，本
院裁定如下：
    主  文
異議駁回。
    理  由
一、聲明異議意旨略以：本案之裁決書送達證書上之收受人雖本
    人之兄顏志安，然其當時係於西螺工作，並未收受該份文書
    。該址僅有本人之母親在家，本人之母親耆老且不識字，有
    中度之失憶症狀，實為難正常料理生活之人，收受信件時均
    隨便拿印章亂蓋用。本人早年即離家在外工作，至今已6 年
    未曾回家。本案之裁決書確非因本人領受後屬遲拒而延誤，
    為此，聲明異議等語。
二、按受處分人不服道路交通管理處罰條例第8 條所定主管機關
    所為之處罰，得於接到裁決書之翌日起20日內，向管轄地方
    法院聲明異議。交通法庭認聲明異議不合法律上之程式或其
    異議權已經喪失，且無從補正者，應以裁定駁回之，道路交
    通管理處罰條例第87條第1 項及道路交通案件處理辦法第18
    條前段分別定有明文。再按處理違反道路交通管理事件，有
    關文書送達之程序，依行政程序法之規定，違反道路交通管
    理事件統一裁罰基準及處理細則第5 條規定甚明。而依行政
    程序法第72條第1 項前段、第73條第1 項規定：送達，於應
    受送達人之住居所、事務所或營業所為之；於送達處所不獲
    會晤應受送達人時，得將文書付與有辨別事理能力之同居人
    、受僱人或應送達處所之接收郵件人員而為送達。至同居人
    、受僱人或應送達處所之接收郵件人員何時將文書轉交應受
三、經查：
（一）本件異議人之住所地係在雲林縣麥寮鄉崙後村沙崙後169
      號，有異議人之個人基本資料一份在卷可憑。而原處分機
      關89年12月29日雲監五字第駕裁00-000000 號違反道路交
      通管理事件裁決書，業於89年12月30日送達異議人前揭住
      所，並由其母顏廖玉蘭持異議人之兄顏志安之印章代收乙
      節，業據證人顏廖玉蘭到庭證述：郵差如果拿掛號信來，
      都會叫我拿印章出來蓋，他不讓我蓋手印，我不識字，所
      以都亂拿印章，但我不知道我拿誰的印章蓋。本件裁決書
      家，生活上都自理等語明確。並有郵局掛號郵件收件回執
      聯影本附卷可證。
（二）雖異議人辯稱：該址僅有本人之母親在家，本人之母親耆
      老且不識字，有中度之失憶症狀，實為難正常料理生活之
      人云云，然查，顏廖玉蘭於本院訊問時，對於本院所問之
      問題均能明確清楚回答。且其平日生活上之事務均可自理
      ，精神上亦無問題等情，亦據證人即異議人之兄顏志安到
      庭證述：我母親（即顏廖玉蘭）精神上及生活上均沒問題
      等語無誤，顯見證人顏廖玉蘭並非無辨別事理能力之人。
      是異議人上開所辯，顯與事實不符，委無足採。
（三）揆諸前揭說明，前揭裁決書既係送達異議人之
      並由其有辨別事理能力之母親代為收受，其已生合法送達
      之效力無疑。詎異議人遲至94年1 月21日向原處分機關聲
      明異議，此有受處分人所提異議聲明狀上所蓋原處分機關
      收狀日期戳章印文在卷足憑。經扣除在途期間2 日，受處
      分人顯已逾聲明異議之法定期間，則受處分人之聲明異議
      顯然不合法律上程式，且無從補正，揆諸上開說明，自應
      將受處分人之異議駁回。
四、據上論斷，應依道路交通案件處理辦法第18條前段，裁定如
    主文。
中　　華　　民　　國　　94　　年　　5 　　月　　6 　　日
                  交通法庭    法  官  蔡  世  芳
以上正本證明與原本無異。
如不服本裁定，應於裁定送達後5 日內向本院提出抗告狀（須附
繕本）。
                              書記官  林  秀  娟
中　　華　　民　　國　　94　　年　　5 　　月　　6 　　日
